臺灣高等法院高雄分院民事裁定　　　　　 100年度抗字第25號
抗　告　人　黃春嬌
相　對　人　元大國際資產管理股份有限公司
法定代理人　林武田
上列抗告人因與相對人間聲請停止執行事件，對於民國99年12月
27日臺灣高雄地方法院99年度審聲字第110 號所為裁定提起抗告
，本院裁定如下：
    主  文
抗告駁回。
抗告程序費用由抗告人負擔。
    理  由
一抗告意旨略以：前抗告人以向原法院提起債務人異議之訴為由
  ，聲請原法院裁定停止原法院民事執行處民國99年度司執字第
  103960號返還消費借貸款強制執行事件之強制執行程序（下稱
  系爭執行程序），經原法院裁定命抗告人以新臺幣（下同）20
  萬元供擔保後，上開系爭執行程序於原法院99年度補字第1723
  號債務人異議之訴事件判決確定前，應予停止（下稱原裁定）
  。惟原裁定預估訴訟約確定需時3 年，以該期間酌定本件擔保
  金，並不符合迅速審判之要求，且本件訴訟抗告人僅主張時效
  抗辯，較為單純，更應迅速確定，是以原裁定以3 年期間酌定
  本件擔保金，並非適當。又抗告人係主張其與相對人間之債權
  已罹於時效而提起本件訴訟，詎原裁定加計訴訟進行期間之利
  息酌定本件擔保金，無異增加抗告人之壓力，致其猶豫是否行
  使其權利。原裁定所酌定之擔保金過高，將使抗告人無力繳納
  而放棄聲請停止執行，縱本件債務人異議之訴勝訴確定，其被
  查封之不動產亦遭拍賣，致抗告人需另訴向相對人請求損害賠
  償，徒增訟累。又抗告人所有坐落高雄縣內門鄉○○段38地號
  土地（下稱系爭土地）經系爭執行程序查封，惟系爭執行程序
  所核定之拍賣價額顯低於市價，亦有所不當。爰提起本件抗告
  ，請求廢棄原裁定關於擔保金額部分。
二按法院依強制執行法第18條第2 項定擔保金額而為准許停止強
  制執行之裁定者，該項擔保係備供債權人因停止執行所受損害
  之賠償，其數額應依標的物停止執行後，債權人未能即時受償
  或利用該標的所受之損害額，或因另供擔保強制執行所受之損
  害額定之，非以標的物之價值或其債權額為依據；至擔保金額
  之多寡應如何認為相當，原屬於法院職權裁量之範圍，如已斟
  酌債權人因停止執行所應受之損害，自非當事人所可任意指摘
  （最高法院86年度台抗字第442 號、92年度台抗字第574 號裁
  定意旨可資參照）。
三經查：本件抗告人以其與相對人間之債權已罹於消滅時效為由
  ，向原法院提起債務人異議之訴，聲請裁定停止系爭執行程序
  。因相對人聲請本件強制執行之債權額為311,384 元及自75年
  5 月6 日起至清償日止按年息10.75%計算之利息，暨自同日起
  至清償日止，其逾期在6 個月以內者，按上開利率10% ，超過
  6 個月者按上開利率20% 計算之違約金，故計算至100 年1 月
  5 日拍賣期日為止，相對人所得聲請執行之債權總額已達約1,
  300,333 元（311,384 元＋311,384 元×10.75%×24.66 年＋
  311,384 元×10.75%×10% ×0.5 年＋311,384 元×10.75%×
  20% ×24.17 年＝1,300,333 元）。而系爭執行程序所查封之
  系爭土地拍賣底價為185 萬元，則相對人因停止執行所受之損
  害，應以其因停止執行致無法受償之金額即1,300,333 元為計
  算標準。又相對人因停止執行致無法運用該筆款項，可能受有
  利息之損害，及本件債務人異議之訴訴訟標的金額顯未逾150
  萬元，乃不得上訴第三審，參以各級法院辦案期限實施要點規
  定第一、二審通常程序審判案件之辦案期限各為1 年4 個月、
  2 年，本件訴訟本可進行3 年4 月，以抗告人因停止執行致無
  法受償之金額即1,300,333 元按法定利率年息5%計算，共計21
  6,505 元（計算式：1,300,333 元×5%×3.33年＝216,505 元
  ）等節，有相對人之民事強制執行聲請狀、債權憑證、系爭執
  行程序第1 次拍賣公告、抗告人之民事債務人異議之訴起訴狀
  、原法院99年12月27日99年度補字第1723號補費裁定附卷可憑
  （見系爭執行事件卷第1 頁至第2 頁背面、第30頁背面至第32
  頁、本院卷第15頁至第18頁）。足認系爭執行程序所查封之系
  爭土地若經拍賣，相對人至多僅得受償1,300,333 元，且可能
  受有約計216,505 元之損害。惟原法院僅預估本件訴訟確定約
  需時3 年，而酌定本件擔保金為20萬元一節，有原裁定附卷可
  憑（見本院卷第12頁）。據此，原法院應係已斟酌債權人即相
  對人因停止執行所應受之損害，及本件訴訟進行所需時日較諸
  一般為少，始為上開擔保金額之酌定。是以揆諸上開說明，原
  法院之裁量並無不當，自非抗告人所可任意指摘。從而，抗告
  意旨指摘原裁定不當，非有理由，應予駁回。
四至抗告人主張其係以兩造間之債權已罹於時效而提起本件債務
  人異議之訴，且拒絕給付，原裁定竟審酌本件擔保金中加計訴
  訟期間之利息，若於訴訟過程中仍持續計算利息，無異增加債
  務人之壓力，使其猶豫是否要積極行使權利；又系爭執行程序
  所查封之抗告人所有之系爭土地，系爭執行程序所核定之拍賣
  價格顯低於市價，亦有所不當等語。惟按有提起異議之訴時，
  法院因必要情形，或依聲請定相當並確實之擔保，得為停止強
  制執行之裁定，強制執行法第18條第2 項定有明文。依此規定
  ，只須當事人提起異議之訴，在該異議之訴確定前，法院如認
  有必要，得依職權為停止執行之裁定；其在當事人願供擔保，
  聲請停止強制執行時，法院亦非不得依其聲請，定相當並確實
  之擔保，為停止強制執行之裁定。至該異議之訴實體上有無理
  由，則非法院於裁定停止強制執行時應予審酌之事項（最高法
  院93年度台抗字第723 號裁判參照）。經查：抗告人主張其與
  相對人間之債權已罹於時效，其之所以提起本件債務人異議之
  訴乃係對於相對人之請求有所爭執，並拒絕給付，是以若訴訟
  中仍持續計算利息則有所不當等語，則屬實體事項之爭執，亦
  即屬於本件債務人異議之訴實體上有無理由之問題，尚非法院
  於裁定停止強制執行時應予審酌之事項。況且，原裁定審酌本
  件擔保金中加計訴訟期間之利息，係為計算債權人無法依已確
  定之執行名義立即取償所應受之損害，與兩造間原債權是否繼
  續計算利息無涉。是以揆諸上開說明，抗告人主張本件債務人
  異議之訴實體上有無理由之事項，指摘原裁定不當，非有理由
  ，並不足採。又抗告人主張系爭執行程序所查封之系爭土地，
  系爭執行程序所核定之拍賣價格顯低於市價等語，應屬系爭強
  制執行程序之執行方法不當或其他侵害利益之情事，應循強制
  執行法第12條第1 項規定向執行法院聲明異議，亦非法院於裁
  定停止強制執行時應予審酌之事項，是以，此部分之抗告亦無
  理由，併此敘明。
五據上論結，本件抗告為無理由，依強制執行法第30條之1 、民
  事訴訟法第495 條之1 第1 項、第449 條第1 項、第78條、第
  95條，裁定如主文。
中    華    民    國   100    年    2     月    1     日
                            民事第四庭
                                審判長法官  蔡文貴
                                法      官  李昭彥
                                法      官  謝靜雯
以上正本證明與原本無異。
本件不得再抗告。
中    華    民    國    100   年    2     月    1     日
                                書  記  官  楊茱宜